臺灣基隆地方法院小額民事判決
110年度基小字第707號
原      告  明台產物保險股份有限公司

法定代理人  長瀬耕一
訴訟代理人  陳振盛  
被      告  林延浚  


上列當事人間請求侵權行為損害賠償事件，本院於民國110年5月
6日言詞辯論終結，判決如下：
   主      文
被告應給付原告新臺幣陸仟陸佰零貳元，及自民國一百一十年四
月三十日起至清償日止，按週年利率百分之五計算之利息。
原告其餘之訴駁回。
訴訟費用新臺幣壹仟元，由被告負擔新臺幣肆佰貳拾玖元，餘由
原告負擔。
本判決原告勝訴部分得假執行；但被告如以新臺幣陸仟陸佰零貳
元為原告預供擔保，得免為假執行。
    事實及理由
一、被告經合法通知，未於言詞辯論期日到場，核無民事訴訟法
    第386條所列各款情形，依民事訴訟法第436條之23、第436
    條第2項、第385條第1項前段之規定，准原告之聲請，由其
    一造辯論而為判決。
二、原告主張：被告於民國108年4月12日21時40分許，騎乘車牌
    號碼000-000號普通重型機車（下稱系爭機車），在基隆市○
    ○區○○街000號前，因在未劃有分向標線之道路未減速，與原
    告所承保、訴外人陳高福駕駛其所有車牌號碼0000-00號自
    用小客車（下稱系爭汽車）發生碰撞，致系爭汽車受有損害
    ，原告依約賠付陳高福維修費用新臺幣（下同）15,396元（
    含鈑金2,050元、烤漆3,600元、零件9,771元），依民法第1
    84條第1項前段、第191條之2規定提起本訴，請求被告給付1
    5,396元及自起訴狀繕本送達翌日起至清償日止，按週年利
    率5%計算之利息等語。
三、被告未於言詞辯論期日到場，亦未提出準備書狀作何聲明或
    陳述。
四、原告主張之上開事實，業據提出基隆市警察局道路交通事故
    當事人登記聯單、道路交通事故初步分析研判表、系爭汽車
    行照、北都汽車股份有限公司大武崙廠估價單、電子發票證
    明聯、汽車保險單、汽車險賠款同意書、道路交通事故現場
    圖等件影本（見本院卷第15頁至第24頁）為證，並有基隆市
    警察局110年3月22日基警交字第1100034843號函暨道路交通
    事故現場圖、道路交通事故調查報告表㈠㈡、道路交通事故談
    話紀錄表、交通事故初步分析研判表、事故照片附卷可憑，
    而被告經合法通知，無正當理由未於言詞辯論期日到庭，復
    未提出書狀作何聲明或陳述以供審酌，應認原告之主張為真
    實。
五、按在未劃有分向標線之道路，應減速慢行，道路交通安全規
    則第100條第1款定有明文。次按因故意或過失，不法侵害他
    人之權利者，負損害賠償責任；汽車、機車或其他非依軌道
    行駛之動力車輛，在使用中加損害於他人者，駕駛人應賠償
    因此所生之損害，但於防止損害之發生，已盡相當之注意者
    ，不在此限；又被保險人因保險人應負保險責任之損失發生
    ，而對於第三人有損失賠償請求權者，保險人得於給付賠償
    金額後，代位行使被保險人對於第三人之請求權；但其所請
    求之數額，以不逾賠償金額為限；民法第184條第1項前段、
    第191條之2、保險法第53條第1項亦均有規定。被告於上開
    時間、地點騎乘系爭機車，沿未劃有分向標線之基隆市暖暖
    區尚仁街，由過港路往八德路方向行駛，疏未注意減速慢行
    ，在尚仁街110號與訴外人陳高福所駕駛行駛在對向之系爭
    汽車發生碰撞，致系爭汽車受損，對本件事故之發生自有過
    失，被告復未舉證證明其對於防止損害之發生，已盡相當之
    注意，且被告之過失行為與系爭汽車所受損害間有相當因果
    關係，應負侵權行為損害賠償責任，而原告已依保險契約給
    付系爭汽車之修復費用，自得依上開法律規定代位行使對被
    告之損害賠償請求權。
六、另按負損害賠償責任者，除法律另有規定或契約另有訂定外
    ，應回復他方損害發生前之原狀；第1項情形，債權人得請
    求支付回復原狀所必要之費用，以代回復原狀，民法第213
    條第1項、第3項定有明文。但修理材料以新品換舊品，應予
    折舊（最高法院77年度第9次民事庭會議決議一參照）。查
    系爭汽車於100年9月22日領照，有行車執照在卷足憑，至10
    8年4月12日車禍受損時止，依營利事業所得稅查核準則第95
    條第6款規定：「固定資產提列折舊採用定率遞減法者，以
    一年為計算單位，其使用期間未滿一年者，按實際使用之月
    數相當於全年之比例計算之，不滿一月者，以月計」之方法
    計算結果，使用之時間應以7年7月計，其汽車及附加零件已
    有折舊，原告對於計算折舊並不爭執，應將折舊部分予以扣
    除。而依行政院所頒「固定資產耐用年數表」及「固定資產
    折舊率表」規定，非運輸業用小客車之耐用年數為5年，再
    依財政部（58）如財稅發字第1083號發佈之固定資產折舊採
    定率遞減法之計算方法，其每年應折舊千分之三六九，採用
    定率遞減法計算折舊者，其最後一年之折舊額，加歷年折舊
    累計額，其總和不得超過該資產成本原額之十分之九，故逾
    耐用年數之自用小客車仍有相當於新品資產成本百分之十之
    殘值。系爭汽車既已逾耐用年數，其修理費用中之新品零件
    費用9,771元，扣除折舊額後，僅就其中10分之1的殘值977
    元（計算式：9,771元×1/10＝977元，元以下四捨五入，以下
    同）係必要之修復費用，加上不應折舊之鈑金及烤漆費用共
    計5,625元，則修復系爭汽車之必要費用應為6,602元。
七、從而，原告基於侵權行為及代位求償之法律關係，請求被告
    給付6,602元，及自起訴狀繕本送達翌日即110年4月30日起
    至清償日止，按週年利率5%計算之利息，為有理由，應予准
    許；逾上開範圍之請求，於法無據，應予駁回。
八、本件被告敗訴部分，依民事訴訟法第436條之20規定，應依
    職權宣告假執行，併依同法第436條之23準用同法第436條第
    2項，再準用同法第392條第2項規定，酌情宣告被告預供相
    當之擔保金額後得免為假執行。
九、本件第一審裁判費為1,000元，此外別無其他費用支出，訴
    訟費用依兩造勝敗比例，由被告負擔429元（6,60215,396×
    1,000元＝429元），餘由原告負擔。
十、結論：本件原告之訴為一部有理由，一部無理由，依民事訴
    訟法第436條之19第1項、第436條之20、第436條之23、第43
    6條第2項、第385條第1項前段、第79條、第392條第2項，判
    決如主文。
中　　華　　民　　國　　110 　年　　5 　　月　　20　　日
　　          　　基隆簡易庭法　官　陳湘琳
以上正本係照原本作成。
對於本件判決如有不服，應於收受送達後20日內向本院提出上訴
書狀，上訴於本院合議庭，並按他造當事人之人數附具繕本。
當事人之上訴，非以判決違背法令為理由不得為之，上訴狀應記
載上訴理由，表明下列各款事項：
㈠原判決所違背之法令及其具體內容。
㈡依訴訟資料可認為原判決有違背法令之具體事實。　
中　　華　　民　　國　　110 　年　　5 　　月　　20　　日
                            書記官　林亭如